【裁判字號】    88,上訴,1055
【裁判日期】    890329
【裁判案由】    違反稅捐稽徵法等
【裁判全文】
臺灣高等法院臺中分院刑事判決                  八十八年度上訴字第一○五五號
    上  訴  人  臺灣台中地方法院檢察署檢察官
    被      告  乙○○
   選任辯護人   王錦昌
右上訴人因被告違反稅捐稽徵法案件，不服台灣台中地方法院八十七年度訴字第八八
五號中華民國八十八年三月三十一日第一審判決（起訴案號：台灣台中地方法院檢察
署八十七年度偵字第三五七八號）提起上訴，本院判決如左：
    主  文
上訴駁回。
    理  由
一、公訴意旨略以：被告乙○○係台中縣大里市○○街五三巷五號一樓申誼工程有限
    公司之負責人，於民國（下同）七十九年間無進貨事實，取得虛設行號統勝企業
    行、傑凱企業社、觀鴻企業有限公司、倚峰企業有限公司等之發票計九紙，發票
    所載銷售額計新台幣（以下同）六百萬元，稅額計三十萬元，並據以向台中縣稅
    捐稽徵處大屯分處申報以該稅額扣抵其銷項稅額，致逃漏營業稅額三十萬元；因
    認被告乙○○涉有刑法第二百十五條、二百十六條、稅捐稽徵法第四十一條第四
    十七條第一款之罪嫌云云。
二、按犯罪事實應依證據認定之，無證據不得推定其犯罪事實，刑事訴訟法第一百五
    十四條定有明文。所謂犯罪事實之證據，係指足以認定被告確有犯罪行為之積極
    證據而言，該項證據且須適合被告犯罪事實之認定，始得採為斷罪資料（最高法
    院二十九年上字第三一○五號、五十三年台上字第二七五○判例參照）。本件公
    訴人據以認定被告涉有違反稅捐稽徵法之罪嫌，無非係以被告方七十九年度持以
    申報營業稅之統勝企業行、傑凱企業社、觀鴻企業有限公司、倚峰企業有限公司
    等之發票計九紙，發票所載銷售額計新台幣（以下同）六百萬元，其上開之行號
    均為李榮農（已於八十三年一月間死亡）、蔡李素女等人所虛設之公司行號，並
    無實際之交易行為，經高雄地方法院檢察署提起公訴，有起訴書及上開統一發票
    等為論據；
二、惟訊據被告乙○○矢口否認有逃漏稅捐之犯行，辯稱：確有於承包南一高爾夫球
    場及興農育樂股份有限公司之高爾夫球場之球道排水工程時，有與統勝企業行、
    傑凱企業社、觀鴻企業有限公司、倚峰企業有限公司等交易，當時均與李榮農交
    易，因伊開設上開公司只營業施工上開二項工程後即停止營業，而按規定在當年
    度申報營業稅時，稅捐機關並未指出有何違法之行為，到八十五年度稅捐機關再
    度查核時，相關資料已經遺失，伊確實有向上開行號購買砂石，否則無法完成上
    開二項工程，伊並無逃漏任何稅捐之行為云云；經查被告確有承包南一高爾夫球
    場球道之排水工程及興農高爾夫之果嶺工程，此有上開二家工程合約書、工程竣
    工驗收證明書等在卷足憑，並經證人戊○○、甲○○、丙○○到庭證述綦詳，而
    負責查核本案之財政部台灣省中區國稅局稅務員丁○○亦於本院到庭證稱：原來
    按核定結案，後來發現有購買統一發票之情形才重新通知被告到案說明，但被告
    說已經停止營業，無法提供相關資料查核才移送，被告最初申報施作工程共有三
    項，其中碎石工程二萬六千六百六十七元、南一高爾夫工程是一千七百五十三萬
    四千九百六十一元、興農高爾夫球場是二百八十五萬三千六百零九元，三項工程
    合計為二千零四十一萬五千二百三十七元，而以完成上開三項工程如果沒有六百
    萬砂石是不可能完成的，但因為其提出之統一發票有虛設帳號之情形，所以才須
    要被告再提出較具體之交易資料以供查核，但被告始終無法提出，只好移送等語
    ；（見本院卷第八十八至九十頁、第一百三十五、一百三十六頁）而統勝企業行
    、傑凱企業社、觀鴻企業有限公司、倚峰企業有限公司均未欠繳營業稅，有高雄
    縣稅捐稽徵處八十五年八月十三日八五高縣稅工自第○八三九九九號函附卷足證
    ；另李榮農確有經營砂石買賣事業之事實，亦據證人己○○到庭證述明確；則被
    告當年度既只有完成上開三項工程，且完成此三項工程復需六百萬元之砂石，顯
    然確實有購入六百萬元砂石，雖所提出申報統一發票涉有虛設之情形，而無法另
    外說明其支出之憑證，亦難據此推定被告有逃漏營業稅。是被告所辯尚非無稽。
    而被告所向稅捐單位所書立之切結書內容亦堅指確有交易買賣之事實，自不足作
    為被告不利之證據；又本件被告收取公訴人所指之不實發票之時間係七十九年五
    至九月間，而依稅捐稽徵法第十一條規定憑證僅應保存五年，且被告公司早於八
    十二年間即經核准結束營業，是被告於稅捐單位調查時之八十五年間無法提出相
    關證物，亦非不合理，自不能因被告無法提出與統勝企業行、傑凱企業社、觀鴻
    企業有限公司、倚峰企業有限公司交易之證明即認定被告有逃漏稅捐之行為。此
    外又查無其他任何積極之證據，足認被告有上述犯行，因此原審以不能證明被告
    犯罪而諭知無罪之判決，核無不合，檢察官上訴意旨，仍執前詞，而指摘原判決
    不當，為無理由，應予駁回。
據上論結應依刑事訴訟法第三百六十八條判決如主文。
本案經檢察官鍾宗耀到庭執行職務。
中      華      民      國    八十九     年      三       月   二十九   日
                                  臺灣高等法院臺中分院刑事第四庭
                                        審判長法  官  洪  耀  宗
                                              法  官  吳  重  政
                                              法  官  劉  登  俊
右正本證明與原本無異。
檢察官得上訴。
如不服本判決應於收受送達後十日內向本院提出上訴書狀，其未述上訴之理由者並
得於提起上訴後十日內向本院補提理由書（均須按他造當事人之人數附繕本）。
                                              書記官  林  水  濱
中      華      民      國    八十九     年      三       月    三十    日
                                                                        Ｑ


司法院資訊處製作；財團法人民間司法改革基金會備份。
